# 集团公司与成员企业间科研资金拨付问题

提问人：kfy890623 时间：2019-08-01 19:48:33
背景情况：某集团为从事矿业方面研究的央企，为支持下属企业科研发展，选取下属企业特定项目，每年从集团留存收益中，拨付一定额度资金进行支持科研课题的研究。资金无需偿还，课题研究项目成果所有权归集团公司跟项目承担单位共同所有（集团公司与下属企业按投资比例分享）。实际操作过程中，集团公司为管理机构，项目成果在产业化过程中，形成的收益并未上缴集团公司。
集团公司下拨资金分录：借：盈余公积
贷：银行存款
下属企业受到资金分录： 借：银行存款
贷：营业外收入（或递延收益）
想请教问题：
问题一：上述交易是否构成权益性交易？还是属于共同研发的损益性交易？
问题二：如属于损益交易，是否属于不征税收入？

回答人：chenyiwei
由于拨款无需偿还，虽然名义上 “课题研究项目成果所有权归集团公司跟项目承担单位共同所有（集团公司与下属企业按投资比例分享）”，但在实际操作中 “项目成果在产业化过程中，形成的收益并未上缴集团公司”，因此属于权益性交易，集团公司拨付款项时计入对下属公司的长期股权投资，下属企业收到时计入资本公积。
盈余公积只是一项拨款额度，但并不表明拨款来源，母公司自身权益也未因此减少。